臺灣板橋地方法院刑事判決　　　　　　　93年度訴字第2219號
公　訴　人　臺灣板橋地方法院檢察署檢察官
被　　　告　甲○○
上列被告因違反毒品危害防制條例案件，經檢察官提起公訴（93
年度毒偵字第4364號），本院依簡式審判程序判決如下：
    主  文
甲○○連續施用第一級毒品，處有期徒刑柒月；扣案之海洛因壹
小包（驗餘淨重零點壹公克）沒收銷燬之，另注射針筒支沒收
。又施用第二級毒品，處有期徒刑月。應執行有期徒刑捌月，
扣案之海洛因壹小包（驗餘淨重零點壹公克）沒收銷燬之，另注
射針筒支沒收。
    事  實
一、甲○○前於民國88年間因施用第二級毒品，經臺灣桃園地方
    法院以88年度毒聲字第6123號裁定送觀察、勒戒後，認有繼
    續施用毒品傾向，復經臺灣桃園地方法院以89年度毒聲字第
    780 號裁定令入戒治處所施以強制戒治，於89年6 月16日停
    止戒治所餘戒治期間交付保護管束，嗣保護管束期滿，經臺
    灣桃園地方法院檢察署檢察官於90年3 月6 日以90年度戒偵
    字第163 號為不起訴處分確定。又於93年間因施用第一級毒
    品，經臺灣桃園地方法院以93年度訴字第252 號判決判處有
    期徒刑6 月確定（尚未執行）。
二、猶不知悔改，復基於施用第一級毒品海洛因之概括犯意，於
    強制戒治執行完畢釋放後5 年內之93年9 月10日某時及93年
    9 月17日某時，在其位於臺北縣三重市○○○路163 號之1
    方式，連續施用第一級毒品海洛因2 次。另基於施用第二級
    毒品安非他命之犯意，於93年9 月15日某時，在上開居所，
    將第二級毒品安非他命以置於吸食器上用火燒烤吸聞所生煙
    霧之方式，施用第二級毒品安非他命1 次。嗣於93年9 月17
    日22時20分許（起訴書誤載為該日22時），為警持搜索票在
    上開住所查獲，當場扣得其所有供施用海洛因之注射針筒3
    支及海洛因1 小包（驗餘淨重0.1 公克），並採集其尿液送
    驗。
三、案經臺北縣政府警察局三重分局報請臺灣板橋地方法院檢察
    署檢察官偵查起訴。
    理  由
一、本件被告甲○○所犯係死刑、無期徒刑、最輕本刑為3 年以
    上有期徒刑以外之罪，其於準備程序中就被訴事實為有罪之
    陳述，經本院告知簡式審判程序之旨，並聽取公訴人、被告
    之意見後，經合議庭裁定由受命法官獨任進行簡式審判程序
    ，合先敘明。
二、上揭犯罪事實，業據被告於本院審理時坦承不諱，且被告為
    警查獲後所排放尿液經採樣送請臺灣檢驗科技股份有限公司
    濫用藥物實驗室分別以EIA 酵素免疫分析法及CG/MS 氣相層
    析質譜儀法檢驗，結果均呈鴉片類及安非他命類藥物陽性反
    應，有該公司93年10月6 日濫用藥物尿液檢驗報告1 紙附卷
    可稽，並有被告所有供其施用海洛因之注射針筒3 支及海洛
    因1 小包（驗餘淨重0.1 公克）扣案可資佐憑，而扣案之該
    包海洛因，經送請法務部調查局鑑定，認含第一級毒品海洛
    因成分之情，亦有該局93年10月8 日調科壹字第060008938
    號鑑定通知書1 紙存卷可參，足認被告自白與事實相符。再
    被告有如事實所示之觀察勒戒、強制戒治及不起訴處分等情
    ，亦有臺灣高等法院被告全國前案紀錄表及臺灣桃園地方法
    院檢察署檢察官90年度戒偵字第163 號不起訴處分書各1 份
    在卷可佐，可知被告係於強制戒治執行完畢後，5 年內再犯
    本件施用第一、二級毒品之罪。本件事證明確，被告犯行堪
    以認定，應依法論科。
三、查海洛因、安非他命係毒品危害防制條例第2 條第2 項第1
    款、第2 款所稱之第一、二級毒品。核被告施用第一級毒品
    海洛因、第二級毒品安非他命之行為，係犯同條例第10條第
    1 項之施用第一級毒品罪及同條第2 項之施用第二級毒品罪
    。其持有第一級毒品海洛因、第二級毒品安非他命之低度行
    為，皆為施用之高度行為所吸收，均不另論罪。又其先後2
    次施用第一級毒品海洛因之行為，時間緊接，方法相同，觸
    犯構成要件相同之罪名，顯係基於概括犯意反覆為之，為連
    續犯，應依刑法第56條之規定論以一罪，並加重其刑。被告
    係先後「2 次」施用第一級毒品海洛因，已如前述，起訴意
    旨認係「多次」，尚有誤會，併此敘明。被告所犯上開二罪
    間，犯意各別，罪名互異，應分論併罰。爰審酌被告前已因
    施用毒品，獲得不起訴處分之寬典，並甫因施用毒品經法院
    判刑確定，仍無法戒絕毒癮，再次漠視法令禁制而犯本罪，
    惟其施用毒品所生危害，實以自戕身心健康為主，對於他人
    生命、身體、財產等法益，尚無明顯而重大之實害，且其犯
    後坦承犯行之態度等一切情狀，分別量處如主文所示之刑，
    並合併定其應執行刑，以示懲儆。
四、扣案之海洛因1 小包（驗餘淨重0.1 公克），係查獲之第一
    級毒品，已如前述，不問是否屬於犯人所有，應依毒品危害
    防制條例第18條第1 項前段規定，諭知沒收銷燬之；另注射
    針筒3 支，係被告所有而供本件犯罪所用之物，業據被告供
    明在卷，併依刑法第38條第1 項第2 款規定，宣告沒收。
據上論斷，應依刑事訴訟法273 條之1 第1 項、第299 條第1 項
前段，毒品危害防制條例第10條第1 項、第2 項、第18條第1 項
，刑法第11條前段、第56條、第38條第1 項第2 款、第51條第5
款，判決如主文。
本案經檢察官魏正杰到庭執行職務。
中　　華　　民　　國　　94　　年　　3 　　月　　10　　日
                  刑事第四庭    法　官  鄧雅心
以上正本證明與原本無異。
如不服本判決應於送達後10日內向本院提出上訴狀。
                                書記官　黃美雲
中　　華　　民　　國　　94　　年　　3 　　月　　10　　日
附錄本案論罪科刑法條
毒品危害防制條例第10條
施用第一級毒品者，處6 月以上5 年以下有期徒刑。
施用第二級毒品者，處3 年以下有期徒刑。3
